臺灣高等法院民事裁定　　　　　　　　 100年度勞抗字第25號
抗　告　人　昱伸香料有限公司
法定代理人　賴俊傑
上列抗告人因與相對人邱佳萍間勞資爭議准予強制執行事件，對
於中華民國100年8月11日100年度勞執字第13號裁定，提起抗告
，本院裁定如下：
      主  文
抗告駁回。
抗告費用新臺幣一千元由抗告人負擔。
      理  由
一、本件相對人就新北市政府勞工局勞資爭議調解委員會於民國
    100年6月17日所處理之兩造間有關勞資爭議調解紀錄中，關
    於「資方（即抗告人）同意於100年7月15日給付勞方邱佳萍
    （即相對人）勞退6％不當扣款、資遣費共計新臺幣（下同
    ）52,401元，本項金額匯入勞方原薪資帳戶中」之調解成立
    部分，向原法院聲請准予強制執行，經原法院100年度勞執
    字第13號裁定（下稱原法院裁定）准許在案。
二、抗告意旨略以：伊雖於100年5月間捲入塑化劑風暴，仍將員
    工權益擺在第一位，而與相對人調解勞資爭議。然伊、伊之
    法定代理人賴俊傑、賴俊傑之妻簡玲媛名下所有之銀行帳戶
    、不動產等皆遭司法單位查扣凍結，不得處分，以致於原應
    支付相對人之剩餘款項，皆因資產被凍結，無法支付。由於
    資產之解凍非伊或公司之法定代理人能左右，而強制執行對
    相對人而言，並無實益，原法院裁定准予強制執行，實非適
    法，為此提起抗告。爰聲請廢棄原法院裁定。
三、按勞資爭議經調解成立或仲裁者，依其內容當事人一方負私
    法上給付之義務，而不履行其義務時，他方當事人得向該管
    法院聲請裁定強制執行並暫免繳裁判費；於聲請強制執行時
    ，並暫免繳執行費，修正後勞資爭議處理法第59條第1項前
    段定有明文。
四、查相對人主張兩造上開勞資爭議，業經新北市政府勞工局處
    理勞資爭議調解委員調解部分成立，調解成立方案為「資方
    （即抗告人）同意於100年7月15日給付勞方邱佳萍（即相對
    人）勞退6％不當扣款、資遣費共計83,884元，本項金額匯
    入勞方原薪資帳戶中」，抗告人已給付部分款項，尚有52,4
    01元未履行等情，業據其提出新北市政府勞工局勞資爭議調
    解紀錄為證（見原法院卷3頁），故依上開規定，原法院准
    許相對人之聲請，就上開抗告人尚未給付之52,401元准許強
    制執行，於法並無不合。至抗告人雖辯稱：伊、伊之法定代
    理人賴俊傑、賴俊傑之妻簡玲媛名下所有之銀行帳戶、不動
    產等皆遭司法單位查扣凍結，不得處分，相對人強制執行無
    實益云云，然抗告人之資產是否遭受司法機關凍結，尚非准
    否強制執行之要件，相對人只需具備勞資爭議處理法第59條
    第1項前段所規定之要件者，法院即應准許強制執行，縱使
    抗告人之資產遭受司法機關凍結，或者相對人最終未能獲得
    實質之受償，均屬於強制執行有無結果之問題，非准許強制
    執行之原法院所得審究。是抗告人上開辯解，洵無足採。本
    件抗告意旨，指摘原法院裁定不當，求為廢棄改判，為無理
    由，應駁回其抗告。
五、據上論結，本件抗告為無理由，依民事訴訟法第95條、第78
    條，裁定如主文。
中    華    民    國   100    年    10    月    26    日
                  勞工法庭
                        審判長法  官  王聖惠
                              法  官  傅中樂
                              法  官  呂淑玲
正本係照原本作成。
不得再抗告。
中    華    民    國   100    年    10    月    27    日
                              書記官  明祖全